Minutes et répertoires du notaire Léon AUMONT-THIÉVILLE, 16 octobre 1869 - 18 juillet 1894 (étude X)
Archives nationales
- Répertoire(s) de Léon AUMONT-THIÉVILLE, 14 juin 1864 - 9 juillet 1895; MC/RE/X/35 - MC/RE/X/38
  - Répertoire. 1885, 18 septembre - 1895, 9 juillet, 18 septembre 1885 - 9 juillet 1895; MC/RE/X/38
    Répertoire des notaires Léon Aumont-Thieville (18 septembre 1885-18 juillet 1894), Henri Decloux (19 juillet 1894-9 juillet 1895).